臺灣桃園地方法院民事判決             100年度訴字第1228號
原      告  周惠中
被      告  陳重威
上列當事人間請求損害賠償事件，經本院刑事庭以100 年度附民
字第150 號刑事附帶民事訴訟裁定移送民事庭審理，本院於民國
100年9月14日言詞辯論終結，判決如下：
    主     文
被告應給付原告新台幣貳萬元，及自民國一百年四月七日起至清
償日止，按年息百分之五計算之利息。
原告其餘之訴駁回
訴訟費用由被告負擔百分之二，餘由原告負擔。
本判決第一項得假執行。
原告其餘假執行之聲請駁回。
    事實及理由
一、原告主張：
  (一)被告於民國99年10月24日上午9 時30分許，在社區住戶大會
    進行社區委員選舉活動時，被告基於恐嚇之犯意，向原告稱
    ：「要讓你領不到終身俸」，原告為現役軍人，已達領取終
    身俸之資格，除非原告亡故，否則一定領得到終生俸，被告
    之恐嚇言語，有加害原告生命安全之意，讓原告心生畏懼，
    現每天出門，都會有點疑神疑鬼，深怕有人對原告不利，因
    此，原告出門時都非常緊張，而且對方是一群人，讓原告覺
    得住在社區有生命安全顧慮，已經對原告的生活造成影響，
    案經台灣桃園地方法院檢察署偵查終結，並以被告涉犯刑法
    第305 條恐嚇罪嫌提起公訴。為此，依侵權行為之法律關係
    ，請求精神上損害賠償新臺幣（下同）1,500,000元。
  (二)聲明：
  1.被告應賠償原告1,500,000 元，及自刑事附帶民事起訴狀繕
    本送達之翌日（即100 年4 月7 日）起至清償日止，按年息
    百分之5 計算之利息。
  2.願供擔保，請准宣告假執行。
二、被告則抗辯：
  (一)被告之前為社區巡邏隊員，脾氣比較大，目前則無工作，亦
    無金錢可以賠償。
  (二)答辯聲明：原告之訴駁回。
三、本院之判斷：
  (一)原告主張被告於99年10月24日上午9 時30分許，在社區住戶
    大會進行社區委員選舉活動時，被告基於恐嚇之犯意，向原
    告稱：「要讓你領不到終身俸」，原告為現役軍人，已達領
    取終身俸之資格，除非原告亡故，否則一定領得到終生俸，
    被告之恐嚇言語，有加害原告生命安全之意，讓原告心生畏
    懼等情，為被告所不爭執，復經本院調取本院100 年度簡字
    第174 號恐嚇案件刑事卷宗核閱確認無訛，是原告此部分主
    張，堪信為真實。
  (二)按因故意或過失，不法侵害他人之權利者，負損害賠償責任
    ；不法侵害他人之身體、健康、名譽、自由、信用、隱私、
    貞操，或不法侵害其他人格法益而情節重大者，被害人雖非
    財產上之損害，亦得請求賠償相當之金額。其名譽被侵害者
    ，並得請求回復名譽之適當處分，民法第184 條第1 項前段
    及第195 條第1 項分別定有明文。本件被告在公開場合以上
    述言語恐嚇原告，致原告心生畏懼等情，已如前述，故被告
    所為將使原告之精神上受有痛苦，惟審酌當事人之身分、地
    位、經濟能力等一切情況，佐以被告當時恐嚇之言語內容對
    於原告所生之損害程度，本院認原告請求被告賠償之精神慰
    撫金應以20,000元為適當。
四、綜上所述，原告依侵權行為之法律關係，請求被告給付原告
    20,000元，及自刑事附帶民事訴訟起訴狀繕本送達之翌日（
    即100 年4 月7 日）起至清償日止，按年息百分之5 計算之
    利息，為有理由，應予准許，逾此部分之請求，則無理由，
    應予駁回。
五、原告陳明願供擔保請准宣告假執行，就原告勝訴部分，金額
    在500,000 元以下，應依職權宣告得假執行；至原告敗訴部
    分，假執行之聲請已失依附，應予駁回。
六、訴訟費用負擔之依據：民事訴訟法第79條。
中    華    民    國   100    年    9     月    30    日
                  民事第一庭    法  官  林哲賢
以上正本證明與原本無異
如對本判決上訴，須於判決送達後 20 日內向本院提出上訴狀。
如委任律師提起上訴者，應一併繳納上訴審裁判費。
中    華    民    國   100    年    9     月    30    日
                                書記官  陳佳彬